【裁判字號】    91,訴,1798
【裁判日期】    920513
【裁判案由】    強盜等
【裁判全文】
臺灣桃園地方法院刑事判決                        九十一年度訴字第一七九八號
    公  訴  人  臺灣桃園地方法院檢察署檢察官
    被      告  丙○○
    指定辯護人  本院公設辯護人  乙○○
右列被告因強盜等案件，經檢察官提起公訴（九十一年度偵字第一九三四一號、九十
一年度偵緝字第八九六號）及移
一年度偵緝字第五三三號），本院判決如左：
    主  文
丙○○攜帶兇器，毀壞門扇竊盜未遂，因脫免逮捕，而當場施以強暴，處有期徒刑貳
年拾月，尖嘴鉗壹支沒收。又連續踰越牆垣竊盜，處有期徒刑壹年肆月，鐵棒壹支沒
收。應執行有期徒刑肆年，尖嘴鉗及鐵棒各壹支均沒收。
    事  實
一、丙○○前於民國（下同）八十年間因盜匪案件，經臺灣高等法院判處有期徒刑十
    四年，自八十年六月三日起執行，於八十四年七月二十日假釋出監（惟後經撤銷
    假釋，再自九十一年八月一日起接續執行，至一００年四月二十九日始行期滿，
    非累犯），竟仍不知悛悔，復基於意圖為自己不法所有之概括犯意，先後於：
    （一）九十年十一月二十七日十一時五十分許（非屬夜間），攜帶其所有客觀上
          足以對人之生命、身體構成危害之兇器尖嘴鉗（即鳥嘴鉗）乙支，駕駛其
          不知情之弟劉國功所有Ｒ２─８７２５號自用小車前往桃園縣八德市○○
          路一五一巷四三弄內，先持上開尖嘴鉗毀壞丁○○桃園縣八德市○○路一
          五一巷四三弄一號住處大門上門鎖後，再侵入上開住處內（惟無故侵入住
          宅部分犯行，未據告訴），正著手搜尋竊取其內財物時（尚未竊得任何財
          物），適丁○○自外處返回上開住處，丙○○立即自上開住處內跑出，惟
          丁○○仍自後追躡約五十公尺，嗣丙○○為脫免逮捕，即持上開尖嘴鉗攻
          擊丁○○，並與丁○○發生拉扯，而當場對之施以強暴行為。惟丙○○仍
          於掙脫與丁○○之拉扯後，逕自駕駛上開自用小客車逃逸上開現場而未遂
          。
    （二）九十一年三月十三日十二時許，攜帶其撿拾所有客觀上足以對人之生命、
          身體構成危害之兇器鐵棒乙支，前往甲○○桃園縣龍潭鄉○○路一二一巷
          二四弄十六號住處前（起訴書誤載「享來賓館」），先持上開鐵棒毀壞上
          開住處大門上門鎖後，再侵入上開住處內（惟無故侵入住宅部分犯行，亦
          未據告訴），著手竊取其內財物，惟因未竊得任何財物而未遂。
    （三）九十一年三月三十一日十三時許，以徒手踰越戊○○桃園縣楊梅鎮○○街
          一一八巷十七弄二號住處外圍牆之牆垣後，再侵入上開住處內（惟無故侵
          入住宅部分犯行，亦未據告訴），而徒手竊得戊○○所有鑽石戒子乙枚（
          含鑽石鑑定書乙紙，業據戊○○領回，價值新台幣二萬五千元）、紀念銀
          幣十二枚及現金新台幣（下同）硬幣二十枚（合計一千元）。嗣於九十一
          年七月一日十三時許，始經警在桃園縣龍潭鄉○○路與公園路口處逮捕劉
          國勝本人到案。
二、案經桃園縣警察局平鎮、八德分局報請臺灣桃園地方法院檢察署檢察官偵查起訴
    及移送併案審理。
    理  由
一、訊據被告丙○○固坦承右揭事實一、（二）、（三）部分之竊盜犯行，惟矢口否
    認右揭事實一、（一）之強盜犯行，辯稱：伊於九十年十一月間雖有駕駛上開自
    用小客車，惟伊曾將上開自用小客車出借予友人「阿華」使用，可能係「阿華」
    利用以犯上開強盜犯罪，伊並未曾犯有上開強盜犯罪云云。經查：
    （一）右揭事實一、（二）、（三）部分：被告先於九十一年三月十三日十二時
          許，攜帶其所有客觀上足以對人之生命、身體構成危害之兇器鐵棒乙支，
          前往被害人甲○○上開住處前，先持上開鐵棒毀壞上開住處大門上門鎖後
          ，再侵入上開住處內，著手竊取其內財物，惟未竊得任何財物而未遂；再
          於九十一年三月三十一日十三時許，以徒手踰越戊○○上開住處外圍牆之
          牆垣後，再侵入上開住處內，而徒手竊得戊○○所有上開鑽石戒子乙枚、
          紀念銀幣十二枚及現金硬幣一千元等情（即右揭事實一、（二）及（三）
          部分犯行），業據被告迭次於警、偵訊中及本院審理時坦承不諱，核與被
          害人甲○○、戊○○二人先後於警訊中及本院審理時指述之情節相符，復
          有被害人甲○○上開住處報警後到場採證照片十一紙、內政部警政署刑事
          警察局九十一年三月二十七日刑紋字第０９１００５６２８３號鑑驗書及
          其受理刑事案件報案三聯單乙紙、被害人戊○○領回上開鑽石鑑定書乙紙
          之贓物領據乙紙，在卷可稽，應堪認定。被告此部分犯行已臻明確，應予
          依法論科。
    （二）右揭事實一、（一）部分：被告此部分犯行，業據被害人丁○○迭次於警
          訊中及偵查中指稱「九十年十一月二十七日十一時五十分當時我從外面返
          家時，發現家中大門門鎖遭破壞，當我還在家門口時，突然有一男子從我
          家中跑出來，於是我就向前要把他攔下時，與他發生拉扯，後來被他逃走
          ，他逃走時是開著一台自小客Ｒ２─８７２５車，於是我就向警方報案（
          見九十一年度偵字第三四０四號偵查卷第二頁）」、「家中大門門鎖遭破
          壞，可能聽見有人回來，而未竊取任何財物（見同上偵查卷第二頁）」、
          「....，我所記到的車號Ｒ２─８７２５（見同上偵查卷第三頁）」、「
          （警方所調之丙○○口卡片，是否進入你家中行竊而與發生拉扯，而讓他
          逃走之人？）是的，經我指認無誤（見同上偵查卷第四頁）」、「二十七
          日十一時五十分我回家時就發現大門已經被破壞，我入內在門口時，他（
          即被告）剛好就衝出來，我追出去大叫抓小偷，他跑了五十公尺，就轉頭
          過來拿出鳥嘴鉗攻擊我，我用左手擋他，我遲疑了一下，他就往前跑約十
          公尺，並開Ｒ２─８７２５號小客車走掉（見同上偵查卷第二十五頁）」
          等語明確，核與證人即被告之弟媳彭惠芬迭次於警訊中及本院審理時證稱
          「....，然後訊問家人，才知車子是被我先生（即劉國功）的四哥丙○○
          開走至今（二十八）日，家人稱車被開走的時間是九十年八月十九日中午
          （見同上偵查卷第六頁）」、「（這車去年十一月二十七日十一時五十分
          是誰在開？）我八月份買，但九月間就被丙○○拿去開的，跟我沒有關係
          （見同上偵查卷第二十五頁）」等語相符，應堪採信。雖被告於本院審理
          時辯稱其當時已將上開自用小客車出借予「阿華」其人使用云云，惟被告
          不僅迭次於警、偵訊中及本院審理時均未能明確交代「阿華」其人之年籍
          、住居所等資料，以供本院依法傳喚到院，且被告右揭事實一、（一）之
          犯罪過程，經核亦與右揭事實一、（二）、（三）相同，均屬侵入他人住
          處內行竊之犯罪行為，亦如上述，而以被害人丁○○當時正屬年值四十餘
          歲之壯年男子，復係於右揭時地發現被告時，即先自後追躡被告五十餘公
          尺左右，再與被告「面對面」發生拉扯後，始讓被告掙脫逃逸等情以觀，
          則被害人丁○○亦應無誤認當時所發現行竊之人即係被告本人之可能，至
          為灼然。被告此部分所辯，顯係事後卸責之詞，不足採信。被告此部分犯
          行亦臻明確，應予依法論科。
二、查上開尖嘴鉗及鐵棒各乙支，均屬金屬之物，並均具有相當之長度，在客觀上顯
    均足以對人之生命、身體構成危害，均屬兇器之一種，核被告右揭事實一、（一
    ）所為，係犯刑法第三百二十九條、修正前第三百三十條第一項、第二項之攜帶
    兇器，毀壞門扇竊盜未遂，因防護贓物，而當場施以強暴罪，應以加重強盜未遂
    論處；右揭事實一、（二）所為，係犯刑法第三百二十一條第一項第二款、第三
    款、第二項之攜帶兇器，毀壞門扇竊盜未遂罪；右揭事實一、（三）所為，則係
    犯刑法第三百二十一條第一項第二款之踰越牆垣竊盜罪。臺灣桃園地方法院檢察
    署檢察官移送併案審理部分（即九十一年度偵字第一二二七一號、九十一年度偵
    緝字第五三三號），與公訴人原起訴部分間，屬同一事實之單純一罪關係，本院
    自應併予審理；刑法第三百三十條之規定，業於九十一年一月三十日經修正公布
    （同年二月一日起生效施行），經本院比較修正前後之規定，以修正前刑法第三
    百三十條之規定為有利於被告，應依刑法第二條第一項後段之規定，從修正前刑
    法第三百三十條之規定處斷；又被告前於九十一年十月二日，雖亦因竊盜案件經
    本院另案判處有期徒刑一年在案，此有該案判決書乙份可佐，惟該案最後乙次竊
    盜時間，係於九十年五月十五日十時許，距本件被告右揭事實一、（二）之竊盜
    時間九十一年三月十三日十二時許，相隔已有近十個月之久，則被告就上開二次
    竊盜行為間，顯非係基於同一概括犯意所為，至為顯然，本院自應就被告右揭事
    實一、（二）、（三）之竊盜犯行，另行審判，合先敘明。被告右揭事實一、（
    一）之犯行，雖已著手搜尋被害人丁○○上開住處內財物之行為，惟未竊得任何
    財物，即行逃逸上開現場，依刑法第二十五條第一項之規定，為未遂犯，應依同
    法第二十六條前段之規定，按既遂犯之刑減輕之。被告先後二次竊盜行為，其時
    間緊接，所犯構成要件相同，顯係基於概括犯意所為，為連續犯，應依刑法第五
    十六條之規定論以情節較重之踰越牆垣竊盜乙罪，並加重其刑。又被告所犯上開
    攜帶兇器，毀壞門扇竊盜未遂，因防護贓物，而當場施以強暴罪及踰越牆垣竊盜
    罪間，其犯意各別，要件不同，應予分論併罰。爰審酌被告前曾受有期徒刑之判
    決在案，竟仍不知悛悔，明知上開財物，均非屬其所有，竟為一己私利，先後攜
    帶兇器、毀壞門扇或踰越牆垣侵入被害人丁○○、甲○○、戊○○三人上開住處
    內行竊，復於遭被害人丁○○當場發覺而上前追躡時，為脫免逮捕，而當場持上
    開尖嘴鉗攻擊之，並施以拉扯之強暴行為，不僅損及被害人丁○○、甲○○、戊○○三人之權益，更嚴重破壞社會上之財產安全及被告犯罪後之態度等一切情狀
    ，量處如主文所示之刑，並定其應執行之刑，以資儆懲。
三、上開尖嘴鉗及鐵棒各乙支，雖均未據扣押在案，惟既均係被告所有供犯罪所用之
    物，業據本院認定在卷，有如上述，復未能證明其等業均已滅失不存，自仍應依
    刑法第三十八條第一項第二款之規定，均宣告沒收之。至於被告於遭警逮捕時所
    扣得之掃瞄器乙台、鐵撬乙支、鐵鉗二支及起子四支，則均非被告所有供犯本罪
    所用之物，業據被告於本院審理時供述明確，復均非屬違禁物，自均不得對之宣
    告沒收，附此敘明。
據上論斷，應依刑事訴訟法第二百九十九條第一項前段，刑法第二條第一項後段、第
五十六條、第三百二十九條、修正前第三百三十條第一項、第二項、第三百二十一條
第一項第二款、第五十一條第五款、第三十八條第一項第二款，判決如主文。
本案經檢察官柯怡如到庭執行職務。
中      華      民      國      九十二      年    五月     十三     日
                          臺灣桃園地方法院刑事第四庭
                                      法  官  林晏鵬
右正本證明與原本無異。
如不服本判決，應於判決送達後十日內向本院提出上訴狀( 應附繕本 )，上訴於
臺灣高等法院。
                                      書記官  陳青瑜
中      華      民      國      九十二      年    五    月     十五     日
附錄法條：刑法第三百二十一條、第三百二十九條、修正前第三百三十條
中華民國刑法第三百二十一條
犯竊盜罪而有左列情形之一者，處六月以上、五年以下有期徒刑：
一  於夜間侵入住宅或有人居住之建築物、船艦或隱匿其內而犯之者。
二  毀越門扇、牆垣或其他安全設備而犯之者。
三  攜帶兇器而犯之者。
四  結夥三人以上而犯之者。
五  乘火災、水災或其他災害之際而犯之者。
六  在車站或埠頭而犯之者。
前項之未遂犯罰之。
中華民國刑法第三百二十九條
 (準強盜罪)
竊盜或搶奪，因防護贓物、脫免逮捕或湮滅罪證，而當場施以強暴脅迫者
，以強盜論。
中華民國刑法第三百三十條
犯強盜罪而有第三百二十一條第一項各款情形之一者，處五年以上十二年以下有期徒
刑。
前項之未遂犯罰之。


司法院資訊處製作；財團法人民間司法改革基金會備份。
